

SOBRE MI

Con 25 años, aspiro a ingresar al mundo laboral del desarrollo web para expandir mi experiencia y adquirir nuevas habilidades. Soy una persona proactiva, autodidacta y con capacidad para resolver problemas. Mi enfoque en el trabajo en equipo me impulsa a lograr progresos personales y profesionales dentro de esta industria en constante evolución

EXPERIENCIA LABORAL

Control de acceso a Estadios (U.T.E.D.Y.C)

• Estadio Jorge Luis Hirsch (2021-ACTUALIDAD)

Editor de videos

 Canal "TOPMAN" para la plataforma Youtube y
 Facebook (2020-2022)

ANDRÉS RODRIGUEZ ABRAHAM



(+54)0221-4345359



andresrodriguezab@ hotmail.com



133 Nro 250 (La Plata, Bs. As.)



https://bit.ly/linkedinandres-98

FORMACIÓN ACADÉMICA

Curso de desarrollo web:

"Master en REACT / MERN stack"
(https://bit.ly/certificado-curso-react)

Analista Programador Universitario (2021-2023)

Licenciatura en Farmacia: (2016-2021)

Bachillerato en Cs. Naturales Instituto Benito Lynch (2010-2015)

HABILIDADES

- JavaScript, ReactJS, Bootstrap
- Python, C#
- Django, MongoDB, PostgreSQL
- Programación orientada a objetos
- Git, Docker, Postman
- ASP.NET, Entity Framework
- Inglés nivel B1
- Ofimática

MÁS INFORMACIÓN

- Disponibilidad Full Time
- Licencia de conducir B1